臺灣臺北地方法院民事裁定
111年度聲字第538號
異  議  人  許文澤  
            許世清  

            許平島  
            張玉霜  

            許秀美  
            許漢宏  

            許漢任  
            許秀玲  

            許秀温  

            許超雄  

            許櫻薫  

共同代理人  謝天仁律師
相  對  人  許綉凉  

上列異議人對本院提存所於民國111年9月1日所為（111）取勇字
第1562號函不准取回本院104年度存字第3664號擔保提存事件提
存物之處分，聲明異議，本院裁定如下：
    主  文
異議駁回。
    理  由
一、異議意旨略以：聲請人之先備位聲明均基於借名登記之基礎
    事實而為請求，主張之事實及訴訟目的，與假處分之內容核
    屬一致，足可判斷假處分所保全請求之本案訴訟業經判決異
    議人全部勝訴確定，核與提存法第18條第1項第5款相符，提
    存所以勝訴部分為金錢請求而與假處分無涉，否准聲請人聲
    請取回擔保物，洵屬有誤，為此提出異議，請准取回假處分
    提存物。
二、按擔保提存之提存人於提存後，於假扣押、假處分所保全之
    請求，其本案訴訟已獲全部勝訴判決確定，得聲請該管法院
    提存所返還提存物，提存法第18條第1項第5款定有明文。民
    事訴訟法第532條假處分所保全之強制執行，係保全金錢請
    求以外請求之執行，債權人提起之本案訴訟，以金錢請求以
    外之請求為限。又按提存事件屬非訟事件，提存所僅就形式
    上審查，關乎實體之原因事實，提存所並無權為審查、認定
    ，僅能就形式上比對是否一致，至民事實體法律關係範疇，
    提存所無權加以審認，當事人間如有爭執，應另循訴訟途徑
    解決。
三、查，本院104年度存字第3664號擔保提存事件，係提存人許
    文理(已歿)等依本院104年度全字第298號民事裁定為相對人
    供擔保新臺幣(下同)323萬元後，相對人不得將臺北市○○區○
    ○段0○段0000○號即門牌號碼同區信義路4段1之16號權利範圍
    4分之1之建物，為讓與、設定抵押及其他一切處分行為，而
    上開請求即本案請求，已經本院105年度訴字第457號民事判
    決、臺灣高等法院106年度重上字第617號民事判決、最高法
    院109年度台上字第1913號民事判決、臺灣高等法院109年度
    上更一字第189號民事判決、最高法院110年度台上字第2735
    號民事裁定駁回上訴確定，以上業經本院核閱取回提存物卷
    所附資料無訛，堪以認定。
四、異議人主張本案請求已經勝訴判決確定，經核臺灣高等法院
    109年度上更一字第189號民事判決主文之記載，相對人固應
    給付異議人金錢及法定遲延利息，惟此乃相對人因給付不能
    而負之損害賠償責任，異議人勝訴部分係屬金錢損害賠償債
    權之請求，而依許文理等於104年6月29日提出之民事假處分
    聲請狀第4頁中二之末段記載：「倘不即時假處分債務人之
    財產，債權人對於系爭房屋之移轉登記請求權，日後將有不
    能強制執行或甚難執行之虞，本件顯有假處分之必要。」，
    可見異議人係為保全房屋之移轉登記請求權，目的在保全金
    錢請求以外請求之強制執行甚明，二者並不相同，提存所以
    勝訴部分為金錢請求而與假處分無涉，否決異議人取回擔保
    物之聲請，尚無違誤。
五、異議人雖稱勝訴判決確定部分，雖為金錢賠償，但基於借名
    登記之基礎事實而為請求，主張事實及訴訟目的與假處分之
    內容核屬一致等情，固非無見，但提存事件屬於非訟事件，
    提存所僅有形式上審查權限，對於實體法律關係並無權審查
    認定，提存所僅能形式上比對是否一致，異議人以本案判決
    內容實質上與假處分保全內容一致為由，請求提存所准許異
    議人取回擔保提存物，自有未洽。
六、從而，本院提存所不准異議人取回擔保提存物之處分，並無
    違誤，本件異議為無理由，應予駁回。裁定如主文。
中　　華　　民　　國　　111 　年　　9 　　月　　27　　日
                    民事第四庭法　官 陳正昇
以上正本係照原本作成。
如不服本裁定應於送達後10日內向本院提出抗告狀，並繳納抗告
費新臺幣1,000元。　　　　　　　　　
中　　華　　民　　國　　111 　年　　9 　　月　　27　　日
                              書記官 翁挺育